【裁判字號】    97,聲,834
【裁判日期】    970418
【裁判案由】    發還擔保金
【裁判全文】
臺灣板橋地方法院民事裁定               97年度聲字第834號
聲  請  人
即  債權人  國進科技（深圳）有限公司
法定代理人  丙○○
代  理  人  連阿長律師
相  對  人
即  債務人  乙○○○○○○○○.
法定代理人  甲○○
上列聲請人即債權人聲請發還擔保金事件，本院裁定如下：
    主  文
聲請人於本院九十三年度存字第四四一六號擔保提存事件所提存
之擔保物彰化銀行無記名可轉讓定期存單三張（CC28419 、CC28
420 、CC28421） 及新臺幣陸萬肆仟元，共計新臺幣參拾陸萬肆
仟元准予發還。
聲請程序費用由相對人負擔。
    理  由
一、按訴訟終結後，供擔保人證明已定20日以上之期間，催告受
    擔保利益人行使權利而未行使，或法院依供擔保人之聲請，
    通知受擔保利益人於一定期間內行使權利並向法院為行使權
    利之證明而未證明者，法院應依供擔保人之聲請，以裁定命
    返還其提存物或保證書，民事訴訟法第104條第1項第3 款定
    有明文；又上開規定，於其他依法令供訴訟上之擔保者準用
    之，同法第106條前段亦有明文。
二、本件聲請意旨略以：緣聲請人前於民國93年12月21日依鈞院
    93年度裁全字第6729號假扣押裁定提供擔保金，聲請對相對
    人於第三人處之貸款債權予以假扣押執行。茲因本訴已獲勝
    訴判決確定，超額查封部分於強制執行時亦已撤銷，聲請人
    亦已催告相對人行使權利而未行使，爰提出鈞院93年度裁全
    字第6729號假扣押裁定、93年度存字第4416號提存書、94年
    1 月4 日板院通93執全祿字第3973通知書、94年度訴字第16
    5 號民事判決、96年6 月11日板院輔96執祿字第33860 號執
    行命令、存證信函暨回執證明，聲請返還該擔保金。
三、查聲請人前向本院聲請對相對人之財產為假扣押，經本院於
    93年11月25日以93年度裁全字第6729號民事裁定准許後、聲
    請人即提存如主文所示提存物，向本院民事執行處對相對人
    聲請假扣押執行。嗣聲請人對相對人提起本案訴訟，經本院
    於95年8 月4 日以94年度訴字第165 號判決聲請人全部勝訴
    確定，聲請人旋以該確定判決為執行名義，於96年5 月31日
    向本院民事執行處聲請強制執行，並經本院民事執行處於96
    年6 月11日以96年度執祿字第33860 號執行命令准許領取聲
    請人向第三人收取相對人之貨款債權759,743 元等情，業經
    本院調取上開卷宗查核屬實，即已符合民事訴訟法第104 條
    第1 項第3 款所定之「訴訟終結」情形。次查聲請人主張其
    曾催告相對人行使權利而未行使等語，則已提出96年6 月12
    日存證信函為證，而該存證信函既於同年6 月21日為相對人
    法定代理人所簽收，當已合法送達，惟相對人迄未就前開擔
    保金行使權利，此有本院民事紀錄科查詢表4 份在卷可憑，
    揆諸首揭條文規定，本件聲請人聲請發還前開擔保金，核無
    不合，應予准許。
四、依民事訴訟法第95條、第78條，裁定如主文。
中    華    民    國    97    年    4     月    18    日
                  民事第二庭  法  官  楊明佳
以上正本證明與原本無異。
如不服本裁定應於送達後10日內向本院提出抗告狀，並應繳納抗
告裁判費新台幣1,000 元整。
中    華    民    國    97    年    4     月    18    日
                              書記官  楊璧華


司法院資訊處製作；財團法人民間司法改革基金會備份。
